src/fst/stems/verbs.lexc
LEXICON Verbs
traumatisistuđ:traumatisistu2 C_RAMMUD_IV ; ! 
arguđ:árgu2 C_RAMMUD_IV ; ! ¢aargum, argu
assimilistuđ:assimilistu2 C_RAMMUD_IV ; ! assimilistuum
avžuđ:ávžu2 C_RAMMUD_TV ; ! avžuum
caimuđ:cái4mu2 C_RAMMUD_TV ;
ciccuđ:ciccu2 C_RAMMUD_IV ; ! ciccojeh
ciskuđ:cisku2 C_RAMMUD_IV ; ! ¢ciskoo ciskuu
cohhuđ:cuáhhu2 C_RAMMUD_TV ;
cuvnuđ:covnu2 C_RAMMUD ;
erduđ:iärdu2 C_RAMMUD ; ! iärdum
estuđ:iästu2 C_RAMMUD_IV ; ! estuum, iästojeh iästoo corr
harduđ:hárdu2 C_RAMMUD_TV ; !¢harduum hárdoo
havduđ:hávdu2 C_RAMMUD_TV ; ! ¢ havduum hávdoo
havvuđ:hávvu2 C_RAMMUD ; !¢havvuum hávvoo
identifisistuđ:identifisistu2 C_RAMMUD ; ! identifisistuum ! iˊdentifisist
ilduđ:ildu2 C_RAMMUD ; ! ¢ilduum ildoo
irduđ:irdu2 C_RAMMUD ; !¢irdoo
ittuđ:ittu2 C_RAMMUD ; !¢ittuum ittoo
jotkuđ:juátku2 C_RAMMUD_IV ; ! ¢jotkuum juátkoo
jođguđ:juáđgu2 C_RAMMUD ; !¢juáđgoo
juohhuđ:ju5áhhu2 C_RAMMUD ;
justuđ:justu2 C_RAMMUD ; !¢justoo
juttuđ:jottu2 C_RAMMUD ;
karbuđ:kárbu2 C_RAMMUD ;
karttuđ:kárttu2 C_RAMMUD ; !¢kárttoo kárttojeh
kavnuđ:kávnu2 C_RAMMUD_IV ; ! ¢kávnoo
kessuđ:kiässu2 C_RAMMUD_IV ; !¢kessuum kiässoo
kevttuđ:kiävttu2 C_RAMMUD ; !¢kiävttoo
kieptuđ:ki5äptu2 C_RAMMUD_IV ; ! kieptuum ! ki5äptu2 corr XXX
kiessuđ:ki5ässu2 C_RAMMUD ; ! ¢ kiässoo ! kiesˊs
kievhtuđ:ki5ävhtu2 C_RAMMUD ;
kievhuđ:ki5ävhu2 C_RAMMUD_IV ; ! kievhuum
kihluđ:kihlu2 C_RAMMUD_TV ;
kihtuđ:kihtu2 C_RAMMUD ; ! Minip OK !YAML
kiškuđ:kišku2 C_RAMMUD ; ! kiškuum
kohhuđ:kahhu2 C_RAMMUD_IV ; ! ¢ kohhuum kahhoo
kolmuđ:kalmu2 C_RAMMUD_IV ; ! ¢kolmuum kalmoo
kudduđ:koddu2 C_RAMMUD_IV ; ! ¢kudduum koddoo
kulluđ:kullu2 C_RAMMUD_IV ; ! Minip OK Sg3 ¢ kulluum kulloo !YAML
kuohčuđ:kuohču2 C_RAMMUD ;
kuostuđ:ku5ástu2 C_RAMMUD ; !¢ kuástoo
kuođđuđ:ku5áđđu2 C_RAMMUD ; 
kupsuđ:kopsu2 C_RAMMUD ; !¢kupsuum kopsoo
kuččuđ:kočču2 C_RAMMUD ; !¢ kuččuum koččoo
lakkuđ:lákku2 C_RAMMUD ; ! ¢ lakkuum lákkoo
lappuđ:láppu2 C_RAMMUD_IV ; ! Minip OK ¢lappuum láppoo !YAML
lijkkuđ:lijkku2 C_RAMMUD_IV ; ! lijkkuum
livvuđ:livvu2 C_RAMMUD ;
livđuđ:livđu2 C_RAMMUD ;
liävluđ:liä5vlu2 C_RAMMUD ; !¢liävloo
lohtuđ:lahtu2 C_RAMMUD_IV ; ! ¢lohtuum, lahtojeh lahtoo
lukkuđ:lukku2 C_RAMMUD ; !¢ lukkuum lukkoo
luoštuđ:lu5áštu2 C_RAMMUD ; !¢ luoštuum luáštoo
luskuđ:lusku2 C_RAMMUD ;
makkuđ:mákku2 C_RAMMUD_TV ; ! ¢ makkuum mákkoo
maksuđ:máksu2 C_RAMMUD ; !¢máksoo
meccuđ:miäccu2 C_RAMMUD ;
merkkuđ:miärkku2 C_RAMMUD ; !¢merkkuum miärkkoo
mestuđ:miästu2 C_RAMMUD ; !¢miästoo
mielkkuđ:mi5älkku2 C_RAMMUD ; ! miälkkojeh ! mielˊkk
morruđ:muárru2 C_RAMMUD ; !¢morruum muárroo
muottuđ:mu5áttu2 C_RAMMUD ; !¢ muottuum muáttoo
murduđ:murdu2 C_RAMMUD ;
muttuđ:muttu2 C_RAMMUD_IV ; !¢muttuum muttoo
njabbuđ:njábbu2 C_RAMMUD ;
njuottuđ:nju5áttu2 C_RAMMUD ; ! njuottuum ! njuotˊtu2
nobduđ:nabdu2 C_RAMMUD ; !¢nobduum nabdoo
nuhhuđ:nohhu2 C_RAMMUD_IV ; !¢nuhhuum nohhoo
nuolluđ:nu5állu2 C_RAMMUD ; !¢nuálloo
oinuđ:uái4nu2 C_RAMMUD_IV ; ! Minip OK ¢oinuum uáino !YAML
onnuđ:annu2 C_RAMMUD ; !¢onnuum annoo
paittuđ:pái4ttu2 C_RAMMUD ; !¢ paittuum páittoo
passuđ:pássu2 C_RAMMUD ; !¢passuum pássoo
paččuđ:páčču2 C_RAMMUD ; !¢paččuum páččoo
paštuđ:páštu2 C_RAMMUD ; ! ¢ paštuum páštoo
pekkuđ:piäkku2 C_RAMMUD ; !pekkuđ:pi5äkku2 C_RAMMUD ;
perttuđ:piärttu2 C_RAMMUD_TV ; ! ¢perttuum piärttoo
pettuđ:piättu2 C_RAMMUD_IV ; ! pettuđ:pi5ättu2 C_RAMMUD_IV ;
piccuđ:picc4u2 C_RAMMUD ; !¢piccuum piccoo
piegguđ:pi5äggu2 C_RAMMUD ; ! ¢piegguum piäggoo ! piegˊg 
pijguđ:pijgu2 C_RAMMUD ; ! pijguum
piähtuđ:piä5htu2 C_RAMMUD_IV ; ! ¢ piähtuum
possuđ:passu2 C_RAMMUD ; ! Minip OK ¢possuum passoo
pottuđ:puáttu2 C_RAMMUD ; !¢pottuum puáttoo
punnjuđ:ponnju2 C_RAMMUD ; !¢punnjuum ponnjoo
puohtuđ:pu5áhtu2 C_RAMMUD ; ! Minip OK puáhtoo !YAML
purguđ:porgu2 C_RAMMUD ; !¢porgoo porgojeh
purruđ:porru2 C_RAMMUD ; ! Minip OK Sg3 porroo !YAML
pussuđ:possu2 C_RAMMUD ;
rahtuđ:ráhtu2 C_RAMMUD_IV ; !¢rahtuum ráhtoo
rammuđ:rámmu2 C_RAMMUD_TV "kehua" ; ! Minip OK !YAML
repčuđ:riäpču2 C_RAMMUD ; ! ¢riäpčoo riäpčojeh
reštuđ:riäštu2 C_RAMMUD ;
ruossâlistuđ:ruossâlistu2 C_RAMMUD ; ! ruossâlistoo ! ruosˊsâlist
sattuđ:sáttu2 C_RAMMUD ; !¢sattuum sáttoo
semmuđ:siämmu2 C_RAMMUD_IV ; ! Minip OK e : iä !YAML
silluđ:sillu2 C_RAMMUD_IV ; ! ¢silloo
skippuđ:skippu2 C_RAMMUD ; ! skippuum
sorduđ:suárdu2 C_RAMMUD_IV ;
staaruđ:stááru2 C_PASS_SH ; !¢ staaruum stáároo
stagguđ:stággu2 C_RAMMUD ; !¢stagguum stággoo
suittuđ:sui4ttu2 C_RAMMUD_IV ; !¢ suittuum suittoo
surruđ:sorru2 C_RAMMUD ; ! ¢ surruum, sorroo sorrojeh
tarkkuđ:tárkku2 C_RAMMUD_TV ; !¢ tarkkuum
tedduđ:tiäddu2 C_RAMMUD_IV ;
tepčuđ:tiäpču2 C_RAMMUD ; !¢tepčuum tiäpčoo
tiettuđ:ti5ättu2 C_RAMMUD_IV ; ! Minip OK tiet´tuum ¢tiättoo tiettuum
tigguđ:tiggu2 C_RAMMUD ;
toijuđ:tuái4ju2 C_RAMMUD_TV ; !¢ toijuum tuáijoo
tubduđ:tobdu2 C_RAMMUD_IV ; ! ¢tubduum tobdoo
tulkkuđ:tulkku2 C_RAMMUD_TV ; ! ¢tulkkuum tulkkoo
tuoibuđ:tu5ái4bu2 C_RAMMUD ; !¢tuoibuum tuáiboo
tuorruđ:tu5árru2 C_RAMMUD ; !¢tuárroo
ubbuđ:ubbu2 C_RAMMUD ; ! ¢ubbuum ubboo
vakšuđ:vákšu2 C_RAMMUD ; ! ¢vakšuum vákšoo
vaskuđ:vásku2 C_RAMMUD ;
vedduđ:viäddu2 C_RAMMUD ; !¢vedduum viäddoo
vigguđ:viggu2 C_RAMMUD ; ! vigguum
vonnuđ:vannu2 C_RAMMUD ; !¢vannoo
vuottuđ:vu5áttu2 C_RAMMUD_TV ; ! ¢vuottuum vuáttoo ! vuotˊtu2
čalluđ:čállu2 C_RAMMUD_TV ; !¢čalluum čálloo
čiehhuđ:či5ähhu2 C_RAMMUD ; ! ¢čiehhuum čiähhoo ! čiehˊh
čogguđ:čuággu2 C_RAMMUD ; !¢čogguum čuággoo
čoskuđ:časku2 C_RAMMUD ; !¢čoskuum časkoo
čovguđ:čuávgu2 C_RAMMUD ;
čuolduđ:ču5áldu2 C_RAMMUD ; !¢čuolduum čuáldoo
šeštuđ:šiäštu2 C_RAMMUD ; ! Minip OK ¢šeštuum šiäštoo !YAML
šiŋŋuđ:šiŋŋu2 C_RAMMUD ;
